# 求助陈版，金融工具分类

提问人：大呆呆 时间：2019-09-16 16:06:37
求助陈版：
1 、符合财务担保合同定义的衍生工具作为分类为 FVPTL 的例外，那么应该分类为什么？
2 、被指定为有效套期的衍生工具，为什么说是分类为 FVPTL 的例外呢？有效套期的衍生工具不就是按照 FVPTL 分类核算吗？

回答人：chenyiwei
1 、财务担保合同的后续计量模式特殊，因此属于特殊种类的金融负债。总体上看更接近于以摊余成本进行后续计量，但与一般的摊余成本也有明显区别。
2 、这是因为有效套期工具的核算适用 CAS 24 而不是 CAS 22，所以在CAS22 中不对此进行规范。

提问人：大呆呆 时间：2019-09-17 08:55:33
谢谢陈版耐心指教！再请教个问题，如果财务担保合同不选择使用 CAS22号准则，那么是否也就不适用 CAS22 准则有关预期信用损失减值的规定。
对于上市公司为股东或关联方担保的处理与往年就不会有明显差别。实务中能够这样处理吗？

回答人：chenyiwei
如果财务担保合同不选择使用 CAS22 号准则，那就要适用保险合同准则，或者作为以公允价值计量且其变动计入损益的金融负债，无论如何与往年会有差异的。